bg-BG: Монтаж/начин на държане на ръчния перкусионен инструмент: Стоящ на пода; Ръчен; Монтиран (стойка/монтаж); Съвместим с каишка за врата; Настолен; За носене (пръст/ръка); Друго
el: Τοποθέτηση/Χειρισμός κρουστών χειρός: Επιδαπέδια; Χειρός; Σε βάση; Συμβατό με ιμάντα λαιμού; Επιτραπέζιο; Φορετό (δάχτυλο/χέρι); Άλλο
fi: Kädessä pidettävien lyömäsoittimien kiinnitys/käsittely: Lattialla seisova; Kädessä pidettävä; Kiinnitetty (teline/kiinnike); Yhteensopiva kaulahihnan kanssa; Pöydällä pidettävä; Puettava (sormi/käsi); Muu
ko: 수동 타격식 장착/취급: 스탠드형; 핸드헬드; 장착형(스탠드/마운트); 넥 스트랩 호환; 탁상형; 웨어러블(손가락/손); 기타
ro-RO: Montare/gestionare prin percuție manuală: De podea; De mână; Montat (stativ/suport); Compatibil cu cureaua de gât; De masă; Care poate fi purtat (deget/mână); Altele
hu: Kézi ütőhangszerek felszerelése/kezelése: Padlón álló; Kézi; Felszerelt (állvány/tartó); Nyakpánttal kompatibilis; Asztali; Viselhető (ujj/kéz); Egyéb
pl: Mocowanie/trzymanie ręcznego instrumentu perkusyjnego: Stojące; Trzymane w dłoni; Montowane (statyw/uchwyt); Kompatybilne z paskiem na szyję; Nablatowe; Noszone (palec/dłoń); Inne
th: การติดตั้ง/การถือเครื่องดนตรีประเภทเคาะด้วยมือ: ตั้งพื้น; ถือด้วยมือ; แบบติดตั้ง (ขาตั้ง/ที่ยึด); รองรับสายคล้องคอ; ตั้งโต๊ะ; สวมใส่ได้ (นิ้ว/มือ); อื่นๆ
zh-CN: 手持打击乐器安装/使用方式: 落地式; 手持式; 固定式（支架/底座）; 兼容颈带; 桌面式; 穿戴式（手指/手部）; 其他
hr-HR: Montaža/obrada za ručne udaraljke: Podno; Ručno; Montirano (stalak/nosač); Kompatibilno s remenom za vrat; Stolno; Nosivo (prst/šaka); Ostalo
pt-PT: montagem/manuseamento de percussão manual: Assente no chão; De mão; Montado (tripé/suporte); Compatível com correia de pescoço; De mesa; Para usar no dedo/mão; Outro
it: Montaggio/uso degli strumenti a percussione a mano: Da pavimento; Manuale; Montato (asta/supporto); Compatibile con tracolla; Da tavolo; Indossabile (dito/mano); Altro
nl: Handpercussie montage/gebruik: Vloermodel; Handheld; Gemonteerd (statief/houder); Compatibel met nekriem; Tafelmodel; Draagbaar (vinger/hand); Overig
en: Hand percussion mounting/handling: Floor-standing; Handheld; Mounted (stand/mount); Neck strap compatible; Tabletop; Wearable (finger/hand); Other
vi: Cách lắp đặt/sử dụng nhạc cụ gõ cầm tay: Đặt trên sàn; Cầm tay; Có giá đỡ (chân đế/giá gắn); Tương thích dây đeo cổ; Để bàn; Đeo trên người (ngón tay/bàn tay); Khác
nb: Håndslagverk montering/ekspedering: Gulvstående; Håndholdt; Montert (stativ/feste); Kompatibel med nakkestropp; Bordmodell; Bærbar (finger/hånd); Annet
ja: ハンドパーカッションの取り付け／手配: 床置き; 手持ち; マウント (スタンド/マウント); ネックストラップ対応; 卓上; ウェアラブル (指/手); その他
sk-SK: Montáž/manipulácia s ručnými perkusiami: Voľne stojace; Do ruky; Upevnené (stojan/držiak); Kompatibilné s popruhom na krk; Stolové; Nositeľné (na prste/ruke); Iné
tr: El perküsyon montajı/kullanımı: Yerde duran; Elde taşınan; Monteli (stant/aparat); Boyun askısı uyumlu; Masaüstü; Giyilebilir (parmak/el); Diğer
pt-BR: Percussão de mão montagem/manuseio: De chão; De mão; Montado (pedestal/suporte); Compatível com alça de pescoço; De mesa; Vestível (dedo/mão); Outro
lt-LT: Rankinių mušamųjų tvirtinimas / naudojimas: Pastatomas ant grindų; Laikomas rankoje; Tvirtinamas (stovas / laikiklis); Suderinamas su kaklo dirželiu; Pastatomas ant stalo; Dėvimas (ant piršto / rankos); Kita
ru: Способ размещения и удержания ручной перкуссии: Напольный; Ручной; Навесной (стойка/крепление); Совместимый с шейным ремнем; Настольный; Надеваемый (на палец/руку); Другое
zh-TW: 手持打擊樂器安裝/持用方式: 落地式; 手持式; 安裝式 (支架/固定座); 相容頸掛帶; 桌上型; 穿戴式 (手指/手掌); 其他
de: Montage/Handhabung der Handperkussion: Bodenstehend; Handgeführt; Montiert (Stativ/Halterung); Kompatibel mit Nackengurt; Tischgerät; Tragbar (Finger/Hand); Sonstige
sl-SI: Montaža/rokovanje z ročnimi tolkali: Prostostoječe; Ročno; Montirano (stojalo/nosilec); Združljivo z vratnim trakom; Namizno; Nosi se (na prstu/roki); Drugo
sv: Montering/hantering av handhållet slagverksinstrument: Golvstående; Handhållen; Monterad (stativ/fäste); Kompatibel med nackrem; Bordsmodell; Bärbar (finger/hand); Övrigt
da: Montering/brug af håndpercussion: Gulvstående; Håndholdt; Monteret (stativ/montering); Kompatibel med nakkerem; Bordmodel; Bærbar (finger/hånd); Andet
es: Montaje o manejo de percusión manual: De pie; De mano; Montado (soporte/montura); Compatible con correa para el cuello; De mesa; Usable (dedo/mano); Otro
fr: Montage ou manipulation de la percussion à main: Sur pied; Portatif; Monté (pied/support); Compatible avec lanière de cou; De table; Portable (doigt/main); Autre
cs: Montáž/manipulace s ručními perkusemi: Stojící na zemi; Do ruky; Montované (stojan/úchyt); Kompatibilní s popruhem na krk; Stolní; Nositelné (na prst/ruku); Jiné